# 发现足以出具否定意见的理由之后，其他还没实施的程序就是否还需要继续实施

提问人：agoos0314 时间：2012-07-03 09:02:00
发现足以出具否定意见的理由之后，其他还没实施的程序就是否还需要继续实施？ 我理解是只要在实施的过程中，发现足以出具否定意见的理由之后，其他还没实施的程序就可以不必再做了。大家怎么理解啊。

回答人：chenyiwei
不可以这样理解。因为否定意见出具的前提是已经获得充分、适当的审计证据表明报表在根本上不符合适用的编制基础。而在实施完毕所有必要的审计程序之前，很难说你已经获取的审计证据是充分、适当的。我们的责任并不仅仅是选对审计意见的类型，更重要的是获取充分、适当的证据支持所发表的意见，以及适当、准确、完整地表述导致发表非无保留意见的理由。 而且，还需要关注如果出具否定意见之后的后续处理问题。例如，如果企业管理层决定对导致出具否定意见的会计差错进行更正，则如何才能合理保证所有重大会计差错均已被发现和更正，原先导致出具否定意见的事项均已消除？